臺灣臺北地方法院民事判決　　　　　　　　　　　　九十二年度訴字第五五四二號
　　原　　　告　丙○○○保險股份有限公司
　　法定代理人　戊○○
　　訴訟代理人　乙○○
　　被　　　告　甲○○
　　訴訟代理人　李韶生律師
右當事人間清償借款等事件，本院於民國九十三年二月五日辯論終結，判決如左：
    主  文
壹、被告應給付原告下列金錢：
  (1)本金：新台幣柒拾玖萬捌仟零柒拾貳元。
  (2)利息：自民國九十年六月二十日起至清償日止，按年息百分之八點三五計算之利
          息。
  (3)違約金：自民國九十年七月二十一日起至清償日止，其逾期在六個月以內按右述
          利率百分之十；逾期在六個月以上者，就超過部份按右述利率百分之二十
          計算之違約金
貳、訴訟費用由被告負擔。
    事  實  及  理  由
一、原告主張：（(1)(2)見起訴狀，(3)見第四０至四三頁）
    (1)共同被告丁○○（審理中）分別於八十一年七月二十日、八月四日邀同被告甲
      ○○為連帶保證人，向原告借得新台幣（以下同）玖萬元、壹佰零壹萬元，合
      計壹佰壹拾萬元整。借款期限自八十一年七月二十日起至一百年七月二十日止
      ，利息為年息百分之九．八七五（機動利率），應自借款日起按月攤還本息。
      若有一期未按時給付，全部借款即視為到期，遲延清償時，其逾期六個月以內
      者，按上開利率百分之十，超過六個月者，按原利率百分之二十加付違約金。
    (2)詎共同被告丁○○自九十年六月二十日起即未依約給付本息，尚積欠主文第一
      項所示本金、利息、違約金，依上開約定，本件借款應視為全部到期，為此依
      保證債務清償請求權提起本訴。（雙方合意以鈞院為管轄法院）
    (3)被告未證明其簽名及印章遭冒用，卻指稱原告未詳盡查核對保，致被告有所損
      害，此與事實不符。按戶政事務所印鑑須由夏君本人親自申辦登記，且本件印
      鑑證明亦為夏君本人申請，而非委由他人申領。夏君至少係表現代理，所辯並
      不可取。
    (4)印鑑證明的印文左下角與契約的印文左下角都有缺口（第三七頁）。
    因而聲明如主文第一、二項所示。
二、被告甲○○方面：
    (1)對於本件圖章沒有印象（第一七頁）
    (2)未申辦本件貸款，原告所稱貸款係被告丁○○（當時與甲○○為夫妻）於八十
      一年七月八日偽造夏君簽名、蓋章，私自向原告申辦抵押貸款。夏君當時也未
      曾辦理對保，原告所持「約定書」亦非夏君所書寫簽名，印章也是偽造的。（
      第三０至三一頁）
    (3)夏君事先並不知遭人冒用印文，兩年前與丁○○辦理離婚時，張君亦未告知，
      原告於辦理貸款時應均詳盡查核，丁○○及原告之行為足生損害於夏君，夏君
      已對張君提出偽造文書刑事告訴。（第三０至三一頁）
    (4)本件是丁○○冒用資料。離婚之前款項都是丁○○去繳交。房屋是被告甲○○
      的，借款是丁○○借的，甲○○沒有授權丁○○借款。借據上圖章與印鑑證明
      的印文不同（第三八頁）。本件印鑑證明應該是丁○○去辦的。（第五０頁）
      為此聲明：(1)駁回原告之訴，(2)訴訟費用由原告負擔。
三、原告主張之事實，已據其提出與所述相符之擔保放款借據一份、約定書一份、最
    近六期繳息證明、甲○○印鑑證明一份為證。經向桃園市戶政事務所函查，夏君
    於八十一年六月十二日親自辦理本件印鑑登記與申領印鑑證明，此有桃園縣桃園
    市戶政事務所九十二年十二月二十九日桃市戶字第０九二００一三七四九號函所
    附登記資料可證（見第二五至二八頁）。況且，印鑑登記辦法第五條規定，申請
    印鑑登記應由本人親自辦理，則夏君辯稱係張君偽造印鑑以登記並申請印鑑證明
    ，即非可取。應認原告所述為真正。
四、原告依據保證債務清償請求權提起本訴，請求被告給付主文第一項所示本金、利
    息、違約金，合於法律規定，應予准許。
五、因本案事證已臻明確，雙方其餘主張陳述及所提之證據，均毋庸再予審酌，附此
    說明。
六、綜上所論，原告之訴為有理由，依民事訴訟法第七十八條，判決如主文。（一、
    二審訴訟費用係指法院所收取費用與送達費用，不含律師費等費用。）
中      華      民      國    九十三    年      二      月     十二     日
                                    民事第二庭法官    吳燁山
右為正本係照原本作成。
如對本判決不服，應於送達後廿日內，向本院提出上訴狀（應按對方人數提出影本，
免附郵票）。並按民事訴訟法第七十七條之十六、之十三、台灣高等法院九十二年八
月六日（九二）院田文公字第０三０二八號函（逾十萬元之部分，均提高十分之一之
裁判費）繳納上訴費；計算公式可自司法院網站之「民事事件新制徵收費用標準」閱
覽、下載。
中      華      民      國    九十三    年      二      月     十二     日
                                            書記官    柯月英
